【裁判字號】    98,上易,2510
【裁判日期】    981126
【裁判案由】    竊盜
【裁判全文】
臺灣高等法院刑事判決                98年度上易字第2510號
上  訴  人  臺灣板橋地方法院檢察署檢察官
上  訴  人
即  被  告  甲○○
上列上訴人因被告竊盜案件，不服臺灣板橋地方法院98年度易字
第1888號，中華民國98年8月27日第一審判決（起訴案號：臺灣
板橋地方法院檢察署98年度偵字第17448號），提起上訴，本院
判決如下：
    主  文
上訴駁回。
    事  實
一、甲○○前曾犯竊盜、搶奪、贓物等案件，其所犯竊盜、搶奪
    等案件，經臺灣板橋地方法院分別判處有期徒刑6月、8月，
    應執行有期徒刑1年確定，而於96年3月7日執行完畢。詎猶
    不知悛悔，復基於意圖為自己不法所有之犯意，於98年4月5
    日凌晨4、5時許之夜間（當日日出時間為上午5時42分），
    至臺北縣五股鄉○○路○段172巷9號4樓，攀爬踰越屬安全設
    備之窗戶，侵入上址蔡文榮住處，徒手竊取屋內蔡文榮及其
    家人所有之金融卡2張、信用卡4張、現金新臺幣3萬元、職
    員證、隨身碟4個、汽機車駕照、機車行照、車號CU-6488
    號自用小客車行照、健保卡、回數票10張、筆記型電腦1台
    、公事包2只、手機3支、眼鏡1副、電話簿、車票4張、鑰匙
    1串（含車號CU-6488號自用小客車汽車鑰匙、遙控器、排檔
    鎖1副），得手後，即由蔡文榮住處之大門離去，行至臺北
    縣五股鄉○○路6巷23號前時，見乙○○所有之車號CU-6488
    號自用小客車停放於該處，復接續以上開竊得之車號
    CU-6488號自用小客車汽車鑰匙啟動車號CU-6488號自用小客
    車之電源而竊盜得手，旋即駕車離去。嗣經蔡文榮報警處理
    ，經警於98年4月16日凌晨2時25分許，在臺北縣五股鄉○○
    路○段220巷內尋獲上開失竊之車號CU-6488號自用小客車，
    並在車內副駕駛座腳踏墊上之面紙盒上採得可疑之指印，經
    送請內政部警政署刑事警察局比對結果，與甲○○左環指之
    指紋相符，始查悉上情。
二、案經蔡文榮訴由臺北縣政府警察局蘆洲分局報請臺灣板橋地
    方法院檢察署檢察官偵查起訴。
    理  由
一、上揭犯罪事實，業經被告甲○○於警詢、檢察官偵查、原審
    審理、本院準備程序中坦承不諱，核與證人蔡文榮於警詢中
    之證述情節相符，並有現場採證照片14張、贓物認領保管單
    1 紙在卷可稽，而警方尋獲車號CU-6488號自用小客車時，
    在車內副駕駛座腳踏墊上之面紙盒上採得之可疑指印，經送
    請內政部警政署刑事警察局鑑定結果，與該局檔存之被告指
    紋卡之左環指指紋相符，亦有內政部警政署刑事警察局98年
    5 月26日刑紋字第0980069874號鑑驗書、勘察採證同意書、
    刑事案件證物採驗紀錄表各1份附卷可參，足認被告之自白
    與事實相符，洵堪採為認定事實之依據。本案事證明確，被
    告之犯行，洵堪認定。
二、查，刑法第321條第1項第2款所謂安全設備，係指依社會通
    常觀念足認為防盜之設備而言，而窗戶具有防閑之效用，屬
    該款所謂之安全設備。是核被告本案所為，係犯刑法第321
    條第1項第1款、第2款之踰越安全設備於夜間侵入住宅竊盜
    罪。又被告先後竊盜蔡文榮上開住處內財物及車號CU-6488
    號自用小客車之行為，係出於單一犯意，在相連及密切接近
    之時間內實施，各行為之獨立性極為薄弱，依一般社會通念
    ，在時間差距上，難以強行分開，應視為數個舉動之接續施
    行，為接續犯。又被告自警詢起即始終供稱係攀爬窗戶侵入
    蔡文榮住處，竊盜屋內財物得手後再由大門離去，並非係破
    壞蔡文榮住處之大門門鎖侵入屋內，且由證人蔡文榮於警詢
    中證稱：我們全家人約在凌晨3點多就寢，我女兒約在早上8
    點半左右發現家裡的鐵門沒關，約9點多我兒子說他的手機
    不見，於是全家人一起幫忙找手機，就發現家裡不見許多物
    品等語（見偵查卷第11頁），亦可見證人蔡文榮或其家人均
    未親眼目睹被告係如何侵入屋內，輔以證人蔡文榮並未曾提
    及其住處之大門門鎖有損壞之情形，是並無積極證據足認被
    告確係破壞大門門鎖後侵入蔡文榮住處，而證人蔡文榮所述
    其女在當日上午8時30分許發現家裡之鐵門未關，亦與被告
    供稱其在行竊後係由大門離去之情節相符，益可見被告供稱
    其係攀爬窗戶侵入蔡文榮住處行竊，尚非無據，因之，證人
    蔡文榮或其家人既均未親眼目睹被告係如何侵入屋內，復無
    任何積極證據顯示被告係破壞大門門鎖後侵入該住宅行竊，
    自應為有利被告之認定，是公訴意旨認被告係毀壞大門門鎖
    後侵入蔡文榮住處行竊，容有誤會，附此敘明。又被告有如
    犯罪事實欄所載之犯罪科刑執行情形，有本院被告前案紀錄
    表1份在卷足憑，其受有期徒刑之執行完畢後，5年內故意再
    犯本件有期徒刑以上之罪，為累犯，應依刑法第47條第1項
    之規定加重其刑。
三、原審以被告本案事證明確，因之適用刑法第321條第1項第1
    款、第2款、第47條第1項等規定，並審酌被告正值壯年，不
    思以正途獲取財物，竟於夜間侵入他人住宅行竊，自應予非
    難，兼衡其素行、智識程度、犯罪之動機、目的、手段，竊
    盜所得財物之價值，及犯後坦承犯行之態度等一切情狀，量
    處被告有期徒刑7月。核其認事、用法均無違誤，量刑亦稱
    妥適。被告上訴意旨以其本案係自首，應有刑法自首減輕之
    適用云云，惟按對於未發覺之罪自首而受裁判者，得減輕其
    刑。但有特別規定者，依其規定，刑法第62條固定有明文，
    惟按刑法第62條所謂發覺，固非以有偵查犯罪權之機關或人
    員確知其人犯罪無誤為必要，而於對其發生嫌疑時，即得謂
    為已發覺；但此項對犯人之嫌疑，仍須有確切之根據得為合
    理之可疑者，始足當之，若單純主觀上之懷疑，要不得謂已
    發生嫌疑，最高法院72年台上字第641號著有判例可資參照
    。查本案之查獲係因自上述被竊車輛上採集得被告之指紋，
    而被害人之汽車鑰匙係放在家中亦被竊，員警因之至監所訊
    問被告時，已懷疑被告亦涉本案住宅竊案等情，業據證人銘
    宣於本院審理中到庭證述明確。是被告本案已經偵查犯罪之
    員警對其發生嫌疑，復有確切之根據，是被告本案犯罪已被
    發覺，始向警供述犯行，尚與上揭自首之要件有間，於法尚
    不得藉此邀減其刑。另檢察官循告訴人之請求上訴意旨略以
    被告本案侵入住宅部分己據告訴人告訴，原審以該部分未據
    告訴而未予論罪科刑，原審本案量刑過輕云云。惟按被告等
    以強盜目的，侵入某甲舖內，既在夜間，自係犯強盜罪而有
    刑法第321條第1項第1款之加重情形，不能於強盜罪外，復
    論以普通侵入罪。最高法院25年上字第492號著有判例可資
    參照。查依同一法理，本案被告以竊盜目的，侵入被害人上
    開住宅，既在夜間，自係犯竊盜罪而有刑法第321條第1項第
    1款之加重情形，不能於竊盜罪外，復論以普通侵入罪。檢
    察官此部分上訴亦無可採。是綜上所述，檢察官及被告之上
    訴均非有理由，均應予駁回。
四、被告經本院合法傳喚，無正當理由，而不到庭，爰不待其陳
    述，逕行判決。附此敘明。
據上論斷，應依刑事訴訟法第368條、第371條，判決如主文。
本案經檢察官郭棋湧到庭執行職務。
中    華    民    國    98    年    11    月    26    日
                  刑事第二十庭審判長法  官  楊貴雄
                                    法  官  周明鴻
                                    法  官  林銓正
以上正本證明與原本無異。
不得上訴。
                                    書記官  張淨
中    華    民    國    98    年    11    月    27    日
附錄：本案論罪科刑法條全文
中華民國刑法第321條
（加重竊盜罪）
犯竊盜罪而有左列情形之一者，處 6 月以上、 5 年以下有期徒
刑：
一、於夜間侵入住宅或有人居住之建築物、船艦或隱匿其內而犯
    之者。
二、毀越門扇、牆垣或其他安全設備而犯之者。
三、攜帶兇器而犯之者。
四、結夥三人以上而犯之者。
五、乘火災、水災或其他災害之際而犯之者。
六、在車站或埠頭而犯之者。
前項之未遂犯罰之。


司法院資訊處製作；財團法人民間司法改革基金會備份。
